【裁判字號】    94,交聲,414
【裁判日期】    950210
【裁判案由】    聲明異議
【裁判全文】
臺灣臺南地方法院交通事件裁定         94年度交聲字第414號
移送機關    交通部公路總局嘉義區監理所臺南監理站
受處分人
即異議人    甲○○○
送達代收人  洪明懋民國66年.
上列受處分人因違反道路交通管理處罰條例案件，對於交通部公
路總局嘉義區監理所臺南監理站民國94年8月31日所為之裁決處
分（處分案號：嘉監南字第裁74-M00000000號），聲明異議，本
院裁定如下：
    主  文
原處分撤銷。
甲○○○不罰。
    理  由
一、本件聲明異議意旨略以：受處分人即異議人甲○○○被警舉
    發於民國94年6月23日13時44分許，駕駛牌照號碼7S-5313號
    自小客車，在臺一線310.5K南下超速，並不聽制止，加速逃
    逸，惟該車之車主雖為異議人，然該車係由異議人之子洪明
    懋駕駛，異議人對於臺南監理站處異議人新臺幣4千7百元之
    裁罰不服，為此提出異議。
二、按汽車駕駛人，行車速度，超過規定之最高時速者，處新臺
    幣1千2百元以上2千4百元以下罰鍰；汽車駕駛人，駕駛汽車
    有違反本條例之行為，經交通勤務警察或依法令執行交通稽
    查任務人員制止時，不聽制止或拒絕停車接受稽查而逃逸者
    ，除按各該條規定處罰外，處新臺幣3千元以上6千元以下罰
    鍰；本條例關於車輛所有人之處罰，如應歸責於車輛駕駛人
    者，處罰車輛駕駛人，道路交通管理處罰條例第40條第1項
    、第60條第1項、第85條第2項定有明文。經查：
(1)、受處分人即異議人甲○○○所有之牌照號碼7S-5313號自小
    客車，係於94年6月23日13時44分許，在臺一線310.5K南下
    處，經雷射測速槍測定時速82公里，限速70公里，超速12公
    里，又駕駛人因超速經警鳴笛揮紅旗示意停車稽查，不聽制
    止，加速逃逸，有臺南縣警察局交通隊94年6月23日M000000
    00號舉發違反道路交通管理事件通知單附卷可稽。
(2)、當天駕駛7S-5313號自小客車者係洪明懋，業據洪明懋於本
    院94年10月6日調查時證述在卷。證人洪明懋並證稱：7S-53
    13號自小客車是其母親甲○○○所有，但該車都由其在駕駛
    ，當天其母親並沒有坐在車上等語。
(3)、洪明懋雖另辯稱其於行駛過程中根本不知道有超速，也不曉
    得有警察要其停車受檢云云。惟證人即舉發之警員王江福於
    本院94年10月6日調查時證述：當時以雷射測速槍測到7S-53
    13號自小客車之時速82公里，我們測到超速時，就會站在外
    車道揮紅旗，指示駕駛人將車停靠路邊受檢，當時天氣良好
    ，而且攔車的同事顏永芳已經站到車道上吹警笛、揮紅旗，
    駕駛人應該知道，並且當時也有錄影存證等語。經當庭播放
    錄影之V8畫面（含有錄音），錄影畫面有顯示測距292.3公
    尺，7S-5313號自小客車之時速82公里，並有一連串明顯急
    促之警哨聲制止駕駛人，並有對7S-5313號自小客車車頭、
    車身及該車未停疾駛而去之情形錄影。上開王江福之證言及
    V8錄影之影音畫面，核與證人即舉發之警員顏永芳於本院94
    年10月20日調查時所證述：「我當時負責持紅旗攔車並吹哨
    子，我們在約292公尺遠就已測到7S-5313號自小客車超速，
    我在大約一、二百公尺就對該7S-5313號自小客車紅旗並吹
    哨子，並有以手勢示意駕駛人靠邊，該車之駕駛人應該知道
    ，卻直接開過去」之情節及證人即舉發之警員歐勝期於本院
    94年10月20日調查時證述：「我當時負責以V8攝影蒐證，當
    時錄到7S-5313號自小客車逃逸」之情節相符。據上，足認
    洪明懋上開所辯不足採信。
三、綜上所述，本件違規係洪明懋所為，並非異議人所為，依首
    揭法條規定自應處罰駕駛人洪明懋，而非處罰異議人。異議
    人之異議為有理由，原處分於法尚有未合，應由本院裁定將
    原處分撤銷，並另為異議人不罰之諭知，以資適法。
四、據上論斷，應依道路交通案件處理辦法第20條前段，裁定如
    主文。
中    華    民    國    95    年    2    月    10     日
                   交通法庭   法  官  林勝利
以上正本證明與原本無異。
如不服本裁定應於送達後5日內向本院提出抗告狀。
                              書記官  陳金堂
中    華    民    國    95    年    2    月    10     日


司法院資訊處製作；財團法人民間司法改革基金會備份。
